【裁判字號】    99,簡上,135
【裁判日期】    990323
【裁判案由】    傷害
【裁判全文】
臺灣板橋地方法院刑事判決             99年度簡上字第135號
上  訴  人  臺灣板橋地方法院檢察署檢察官
被      告  甲○○
上列上訴人因被告傷害案件，不服本院中華民國98年12月31日98
年度簡字第8987號第一審簡易判決（聲請簡易判決處刑案號：98
年度偵字第23418 號），提起上訴，本院管轄第二審之合議庭判
決如下：
    主      文
上訴駁回。
    事      實
一、甲○○於民國98年8 月8 日中午12時許，在臺北縣三重市○
    ○路○ 段244 巷某快餐店內用餐時，適遇同在該店用餐之乙
    ○○，二人因工程問題發生口角爭執，詎甲○○竟基於傷害
    人之身體之犯意，徒手毆打乙○○，致乙○○受有雙側上眼
    眶、右下眼角多處擦挫傷併雙耳殼後、右下眼角、左上眼眶
    及左後肩挫傷併皮下血腫之傷害。
二、案經乙○○訴由臺北縣政府警察局三重分局報請臺灣板橋地
    方法院檢察署檢察官偵查後聲請以簡易判決處刑。
    理      由
一、上揭犯罪事實，業據被告甲○○於本院審理中坦承不諱，核
    與證人乙○○於警詢、偵查中之證述情節相符，並有廣川醫
    院出具之乙○○診斷證明書1 紙、亞東紀念醫院出具之乙○
    ○診斷證明書2 紙、乙○○受傷照片2 張附卷可稽，足認被
    告之自白與事實相符，洵堪採為認定事實之依據。本件事證
    明確，被告犯行，堪予認定。
二、核被告甲○○所為，係犯刑法第277 條第1 項之傷害罪。原
    審以被告犯罪事實明確，援引刑事訴訟法第449 條第1 項前
    段、第3 項、第454 條第2 項，刑法第277 條第1 項、第41
    條第1 項前段，刑法施行法第1 條之1 第1 項、第2 項前段
    之規定，並審酌被告僅因施工細故，不循理性之方式協調解
    決，卻私下以暴力相向，其行為實屬不該，及審其犯後雖坦
    承犯行，惟未能與告訴人乙○○達成和解，兼衡告訴人所受
    傷勢程度等一切情狀，量處拘役20日，並諭知易科罰金之折
    算標準，其認事用法，並無違誤，量刑亦屬妥適。上訴人上
    訴雖稱原審量刑過輕云云，惟按關於刑之量定，係實體法上
    賦予法院得為自由裁量之事項，倘其未有逾越法律所規定之
    範圍，或濫用其權限，即不得任意指摘為違法，上訴人雖就
    原審法院適法範圍裁量權之行使為爭執，惟原審量定刑期，
    已審酌被告各種犯罪情狀，且已考量被告尚未與告訴人達成
    和解之情事，並無失出，是上訴人稱原審量刑過輕，請求改
    判云云，為無理由，應予駁回。
據上論斷，應依刑事訴訟法第455 條之1 第1 項、第3 項、第
368 條，判決如主文。
本案經檢察官黃彥琿到庭執行職務。
中    華    民    國    99    年    3     月    23    日
                  刑事第十九庭  審判長法  官  曾淑娟
                                      法  官  陳明偉
                                      法  官  鄧雅心
上列正本證明與原本無異。
不得上訴。
                                      書記官  陳金鳳
中    華    民    國    99    年    3     月    23    日
附錄本案論罪科刑法條全文
中華民國刑法第277條
傷害人之身體或健康者，處3 年以下有期徒刑、拘役或1 千元以
下罰金。
犯前項之罪因而致人於死者，處無期徒刑或7 年以上有期徒刑；
致重傷者，處3 年以上10年以下有期徒刑。

司法院資訊處製作；財團法人民間司法改革基金會備份。
